【裁判字號】    99,訴,579
【裁判日期】    991014
【裁判案由】    毒品危害防制條例等
【裁判全文】
臺灣高雄地方法院刑事判決               99年度訴字第579號
公  訴  人  臺灣高雄地方法院檢察署檢察官
被      告  庚○○
選任辯護人  張永昌律師
上列被告因違反毒品危害防制條例等案件，經檢察官提起公訴（
98年度偵字第28692 號、98年度偵字第30002 號），本院判決如
下：
    主  文
庚○○共同犯行使偽造特種文書罪，處有期徒刑肆月，扣案如附
表一編號1 所示之物沒收；又犯如附表二所示之販賣第二級毒品
罪，共貳罪，分別判處如附表二所示之主刑及從刑欄所示之刑；
又犯如附表三所示之販賣第三級毒品罪，共陸罪，分別判處如附
表三所示之主刑及從刑欄所示之刑；又犯非法持有手槍罪，處有
期徒刑肆年，併科罰金新臺幣拾萬元，罰金如易服勞役，以新臺
幣壹仟元折算壹日，扣案如附表一編號8 至11所示之物，均沒收
。應執行有期徒刑貳拾壹年，併科罰金新臺幣拾萬元，罰金如易
服勞役，以新臺幣壹仟元折算壹日，扣案如附表一編號2 所示之
物沒收銷燬，扣案如附表一編號1 、3 、4 、8 至11所示之物，
均沒收，未扣案販賣第二、三級毒品所得共計新臺幣貳拾肆萬玖
仟元沒收，如全部或一部不能沒收時，以其財產抵償之。
其餘被訴部分無罪。
    事  實
一、庚○○（綽號【頭仔】）因遭通緝，於民國98年3 月5 日前
    之當年間某日，自報紙分類廣告得知可購買偽造證件，即基
    於共同行使偽造特種文書之犯意聯絡，由庚○○交付其本人
    照片2 張予某位真實姓名年籍不詳之成年男子，委請該名男
    子偽造其弟「黃益川」駕駛執照2 張（起訴書誤載為1 張，
    業經公訴人於本院審理時更正），並於98年3 月5 日上午11
    時許，庚○○在警調人員前往其女友即吳珮寧位於高雄市三
    民區○○○路293 號4 樓住處查緝時，持上開偽造之駕駛執
    照其中1 張向警調人員行使，使警調人員誤以為其係「黃益
    川」，庚○○因而得逃避警調人員之查緝追捕，足生損害於
    「黃益川」及監理機關對於駕駛者資料管理之正確性。嗣為
    警於同年9 月26日，至庚○○位於高雄縣鳳山市○○街34號
    住處（下稱同明街住處）前，將庚○○逮捕，並扣得上開偽
    造「黃益川」駕駛執照2 張（即如附表一編號1 所示之物）
    。
二、庚○○明知甲基安非他命（起訴書誤載為安非他命，業經公
    訴人於本院審理時更正）、愷他命（即Ｋ他命）各係毒品危
    害防制條例第2 條第2 項第2 款、第3 款所列管之第二、三
    級毒品，不得非法販賣、甲基安非他命並不得非法持有，竟
    意圖營利，基於販賣第二級毒品甲基安非他命、第三級毒品
    愷他命之犯意，主動提供一對一行動電話及門號，或僅提供
    門號予購毒者，作為聯絡購毒之工具，分別為下列販賣第二
    、三級毒品犯行：
  (一)辛○○（綽號【妹仔】）以庚○○所提供使用之一對一行動
    電話及門號與庚○○聯繫後，雙方即於附表二編號1 所載時
    、地進行交易，由庚○○以新臺幣（下同）6 萬元之價格，
    販賣及交付第二級毒品甲基安非他命1 兩（即1 台）給辛○○1 次，並獲取所得6 萬元。
  (二)庚○○以一對一行動電話門號與己○○（綽號【阿樂】）聯
    繫後，雙方即先後3 次，分別於附表三編號1 至3 所示時、
    地進行交易，均由庚○○以每次2 萬3 千元之價格，販賣及
    交付第三級毒品愷他命100 公克給己○○，共3 次，共計獲
    取所得6 萬9 千元。
  (三)於附表三編號4 至6 所載時間，庚○○以一對一行動電話及
    門號與丁○○聯絡，雙方先後3 次，分別約在附表三編號4
    至6 所載丁○○位於高雄市○○區○○路190 號5 樓之租屋
    處（下稱龍勝路租屋處）、高雄市鼓山區「伊甸風情」汽車
    旅館及華納汽車旅館，庚○○每次各以2 萬元之價格，販賣
    及交付第三級毒品愷他命100 公克給丁○○，共3 次，共計
    獲取所得6 萬元。庚○○復以一對一門號之行動電話與丁○○聯繫後，於附表二編號2 所載時、地進行交易，庚○○以
    6 萬元之價格，販賣第二級毒品甲基安非他命1 兩給丁○○
    1 次，並獲取所得6 萬元。
  (四)嗣為警於98年9 月26日，至同明街住處前逮捕庚○○，並於
    其身上扣得甲基安非他命3 包（送驗代號A01 至A03 ，連同
    後述甲基安非他命2 包即送驗代號C01 、CO2 ，合計驗前總
    毛重為14.22 公克，驗後淨重為11.01 公克，純度96％）。
    復於同月27日搜索庚○○所駕駛之車牌號碼2809-WD 號自用
    小客車，並扣得如附表一編號3 所示之第三級毒品愷他命1
    包及現金40萬元。另於同日經庚○○自願同意搜索其位於高
    雄市○○區○○街233 號住處（下稱松光街住處），復扣得
    甲基安非他命2 包（送驗代號C01 、C02 ）及庚○○所有之
    電子磅秤1 台。另於同年10月25日，丁○○在警詢過程中提
    供前揭一對一行動電話1 支（含門號SIM 卡1 張，詳如附表
    一編號6 所示），及於同年10月28日，辛○○在警詢過程中
    提供上揭一對一行動電話1 支（詳如附表一編號7 所示）扣
    押在案。
三、庚○○明知具殺傷力之槍枝、子彈分別屬槍砲彈藥刀械管制
    條例第4 條第1 項第1 款、第2 款所列管之槍砲、彈藥，非
    經中央主管機關許可，不得持有。竟未經許可，於98年9 月
    7 日（起訴書誤載為9 月20日）許，自真實姓名年籍不詳，
    綽號「土豆」之成年男子處，收受具有殺傷力之德國HK廠US
    P 型，口徑9 釐米制式半自動手槍1 支（槍枝管制編號：00
    00000000號）、仿HK廠USPCOMPACT型半自動手槍製造之改造
    手槍1 支（槍枝管制編號：0000000000號）、口徑9 釐米彈
    匣共3 個、具殺傷力之制式子彈共66顆，而非法持有之。嗣
    經警於同月27日搜索庚○○所駕駛之車牌號碼2809-WD 號自
    用小客車，扣得上開制式半自動手槍、改造手槍各1 支、彈
    匣3 個及制式子彈66顆（後經鑑驗試射22顆，剩餘44顆）等
    物，始查悉上情。
四、案經行政院海岸巡防總局南部地區巡防局高雄縣機動查緝隊
    移送臺灣高雄地方法院檢察署檢察官偵查起訴。
    理  由
壹、證據能力部分：
一、按被告以外之人於審判外之言詞或書面陳述，除法律有規定
    者外，不得作為證據，刑事訴訟法第159 條第1 項定有明文
    。而上開條文所謂「法律另有規定者」係指同法第159 條之
    1 至第159 條之5 及第206 條等規定。又審判長、受命法官
    或檢察官，得就鑑定事項有特別知識經驗或經政府機關委任
    有鑑定職務者，選任為鑑定人，或囑託醫院、學校或其他相
    當之機關、團體為鑑定，或審查他人之鑑定，刑事訴訟法第
    198 條及第208 條明揭此旨。另於司法警察機關調查中之案
    件，為因應實務上，或因量大、或有急迫之現實需求，併例
    行性當然有鑑定之必要者，基於檢察一體原則，得由該管檢
    察長對於轄區內之案件，以事前概括選任鑑定人或囑託鑑定
    機關團體方式，俾便轄區內之司法警察官、司法警察對於調
    查中之此類案件，得即時送請先前已選任之鑑定人或囑託之
    鑑定機關、團體實施鑑定，以求時效。而臺灣高等法院檢察
    署已概括選任內政部警政署刑事警察局為轄區司法警察機關
    調查中案件有關送鑑槍彈有無殺傷力及毒品純質、淨重之鑑
    定事項之鑑定機關。此種由檢察機關概括選任鑑定人或概括
    囑託鑑定機關、團體，再轉知司法警察官、司法警察於調查
    犯罪時參考辦理之作為，法無明文禁止，係為因應現行刑事
    訴訟法增訂傳聞法則及其例外規定之實務作為而為，此種由
    司法警察（官）依檢察官所概括選任之鑑定或囑託鑑定機關
    、團體所為之鑑定結果，與檢察官選任或囑託為鑑定，性質
    上並無差異，同具有證據能力（最高法院96年度台上字第28
    60號判決意旨可參）。經查，本案卷附內政部警政署刑事警
    察局98年10月12日刑鑑字第0980137552號鑑定書、內政部警
    政署刑事警察局98年11月9 日刑鑑字第0980137558號鑑驗書
    各1 份（見偵一卷第103 頁、偵二卷第70至72頁），固均屬
    被告以外之人於審判外之書面陳述，然揆諸前開說明，既係
    由檢察官概括授權司法警察（官）送囑託鑑定機關即內政部
    警政署刑事警察局鑑定，內政部警政署刑事警察局依刑事訴
    訟法第208 條第1 項準用同法第206 條第1 項規定所出具之
    書面鑑定報告，均屬刑事訴訟法第159 條第1 項規定中之「
    法律另有規定」，依法自有證據能力。
二、次按被告以外之人於審判外之陳述，雖不符刑事訴訟法第15
    9 條之1 至第159 條之4 之規定，而經當事人於審判程序同
    意作為證據，法院審酌該言詞陳述或書面陳述作成時之情況
    ，認為適當者，亦得為證據；當事人、代理人或辯護人於法
    院調查證據時，知有第159 條第1 項不得為證據之情形，而
    未於言詞辯論終結前聲明異議者，視為有前項之同意，刑事
    訴訟法第159 條之5 定有明文。經查，本案除上揭第一點所
    述外，本判決所引用之其他各項證據資料，其屬於被告以外
    之人於審判外之書面及言詞陳述者，均據本院於調查證據程
    序逐一提示並告以要旨，檢察官、被告、辯護人均知該等證
    據為被告以外之人之審判外陳述，已表示對證據能力沒有意
    見或已同意作為證據（見院一卷第55、56頁、院二卷第65、
    111 頁）及未於言詞辯論終結前聲明異議，本院審酌上開證
    據作成時之情況，其取得過程並無瑕疵，與待證事實具有關
    聯性，認為以之作為本案之證據亦屬適當，依刑事訴訟法第
    159 條之5 規定，應均具有證據能力。
三、又被告以外之人（含被害人、告訴人、證人、共同被告等）
    於審判外之言詞或書面陳述，係屬傳聞證據，原則上並無證
    據能力，刑事訴訟法第159 條第1 項定有明文。本件證人辛○○、丁○○於警詢之陳述，為審判外之言詞陳述，係屬傳
    聞證據，被告、辯護人復已爭執其證據能力，是本院認該陳
    述不具證據能力。然被告以外之人於審判外之言詞陳述，雖
    不得以之直接作為認定犯罪事實存否之證據，但參酌現行刑
    事訴訟法第166 條之1 第2 項、第3 項第6 款，第166 條之
    2 之規定及行反詰問時，容許以陳述人先前不一致之陳述作
    為彈劾證據之法理，非不得作為彈劾證據，用來爭執證人陳
    述之證明力（最高法院94年台上字第6881號判決要旨參照）
    。依此說明，證人辛○○、丁○○於警詢所為陳述，非不得
    作為彈劾證據，用以認定其於偵查及本院作證時所為陳述之
    證明力。
貳、實體有罪部分：
甲、事實一（即行使偽造特種文書）部分：
    上揭事實一之犯罪事實，業據被告庚○○於警詢、偵訊及本
    院審理時坦承不諱（見警卷第2 、3 頁，偵一卷第6 、7 、
    19、20頁，院一卷第54、55頁、院二卷第137 頁反面、第14
    2 頁反面、第143 頁反面、第144 頁正面、第150 頁正面）
    ，核與證人吳珮寧於警詢、偵查及另案審判中（見98年度偵
    字第7941號卷第28頁、98年度蒞字第18672 號卷第133 頁反
    面）、證人乙○○（即移送機關查緝隊副隊長）於警詢、偵
    查及另案審判中（見99年度偵字第11743 號卷第19頁、第27
    頁反面，98年度蒞字第18672 號卷第86頁正面、第87頁正面
    ）、證人丙○○（即警隊偵一隊巡官）於警詢、偵查（見99
    年度偵字第11743 號卷第23頁反面、第26頁反面、第28頁正
    面，99年度他字第1140號卷第10頁正面）之證述情節均相符
    ，並有偽造之「黃益川」駕駛執照2 張扣案足佐，及有移送
    機關98年9 月26日搜索扣押筆錄、扣押物品目錄表各1 份附
    卷可稽（見警卷第7 至10頁）。從而，被告有上揭事實一所
    載共同行使偽造特種文書之犯行，堪以認定，應依法論科。
乙、事實二（即販賣第二、三級毒品）部分：
一、訊據被告庚○○固坦承扣案如附表一編號2 至編號4 所示之
    物為其所有（見院二卷第142 頁反面、第143 頁正面），且
    其認識證人辛○○、己○○及丁○○等人（見院二卷第144
    頁反面、第146 頁正面、第147 頁正面），並曾至證人丁○○之龍勝路租屋處、伊甸風情及華納汽車旅館等地點，與證
    人丁○○見面（見院二卷第147 頁正面），亦有使用一對一
    手機等事實（見院二卷第145 頁正面），惟矢口否認有何販
    賣第二、三級毒品之犯行，並辯稱：扣案之毒品係供伊施用
    ，且所查扣之數量僅為微量，亦未查獲常供販賣所用之夾鏈
    袋；再購買毒品會附送手機之情形亦與常情不符，況伊僅與
    其女友即證人吳珮寧使用一對一手機；復依常情，伊並無可
    能如事實欄二、(二)所載，每次販售愷他命給證人己○○之價
    格均一致，而毫無波動，伊亦無可能甘冒風險，採取先交付
    毒品，嗣後再由證人己○○付款之交易模式。此外，證人辛○○、己○○、丁○○有為求減輕己身刑責而攀誣伊之虞，
    且渠等所證述之內容亦多所矛盾云云。
二、經查：
  (一)現今非法毒品交易所購得多為「甲基安非他命」，且被告嗣
    後為警查獲之毒品經檢驗結果亦係檢出「甲基安非他命」成
    份（見下列第(六)點所述），是就本案被告及證人筆錄中全部
    關於「安非他命」之陳述實均應為「甲基安非他命」，另公
    訴人於本院99年9 月16日審理時，亦已將起訴書所載「安非
    他命」均更正為「甲基安非他命」，合先敘明。
  (二)上揭事實二、(一)之犯罪事實，業經證人辛○○於檢察官偵查
    中具結證稱：伊有施用甲基安非他命等，有跟被告買過毒品
    ，在華納汽車旅館，時間是在98年1 月底，就是農曆過年的
    時候，買的數量是1 台，價錢是6 萬元。伊是透過丁○○才
    認識被告，當時被告把手機拿給伊的時候，手機裡只有輸入
    1 個號碼，因為都是一對一電話，他的聲音很好認，他都是
    叫伊「妹仔」，見面時伊都會叫他「頭仔」，伊與被告沒有
    恩怨仇隙等語明確（見偵一卷第85、86頁）；且其於本院審
    理時亦證稱：97、98年間伊有施用過毒品，施用K 他命和甲
    基安非他命，有跟被告買過毒品，地點是在華納汽車旅館，
    時間現在不記得，是在98年間，購買甲基安非他命，數量是
    1 台，1 台就是1 兩，好像是4 萬元到5 萬元間，伊記得伊
    拿錢給他就是拿4 萬5 千元到6 萬元。交易聯絡所用之手機
    ，伊有拿給高雄市政府警察局刑事警察大隊查扣，那隻是伊
    和被告單獨一對一的電話，一對一的手機是被告交給伊的，
    因為被告怕伊的手機被監聽，以一對一的手機聯絡比較安全
    。確定被告交給伊的東西是甲基安非他命，伊稱呼被告叫「
    頭仔」，被告叫伊「妹仔」（台語），是被告和伊約定要一
    對一通話，就是該手機不可以打給別人，別人也不可以打給
    伊，扣押的NOKIA 2610之手機是被告給伊的等語甚詳（見院
    二卷第111 頁反面至118 頁）。復有證人辛○○交由員警查
    扣之一對一手機（即附表一編號7 所示之NOKIA 2610行動電
    話）1 具扣案，及扣押筆錄1 份、扣案物品照片4 幀在卷可
    稽（見偵一卷第50至54、63、64頁）。至證人辛○○於上開
    偵、審中所證述購買第二級毒品甲基安非他命之金額（見上
    述），雖未相同，然本院審酌證人辛○○於距案發時間較近
    之偵訊中，明確證述購買金額為6 萬元，而其於本院作證時
    （即99年8 月5 日），距案發當時已約1 年半，部分事實已
    因時間經過而模糊淡忘，此參以證人辛○○於本院審理時證
    稱：事情已經過了一年，要伊講的一樣，伊沒有辦法等語自
    明（見院二卷第116 頁），並佐以證人辛○○於本院審理時
    有證稱：伊記得伊拿錢給他，就是拿4 萬5 千元到6 萬元等
    語，認本次被告購買第二級毒品甲基安非他命1 台之金額，
    應以其於偵訊中之證述即6 萬元為正確，附此敘明。
  (四)上揭事實二、(二)之犯罪事實，業經證人己○○於偵查中證述
    ：伊印象中有向被告購買了3 次毒品數量比較多的，第一次
    是98年2 月初有跟他買過K 他命，這次買了100 公克，金額
    是2 萬3 千元，地點是在高雄市○○路與大裕路路口，他就
    開1 台黑色的賓士車，到伊旁邊搖下車窗將毒品K 他命交給
    伊；第二次是在98年3 月初，也是100 公克的K 他命，金額
    2 萬3 千元，地點是在中正交流道下，他是開1 台白色的IN
    IFINITI G35 轎車到伊旁邊搖下車窗把毒品給伊；第三次是
    在98年5 月份，一樣是100 公克的K 他命，金額也是一樣2
    萬3 千元，地點在林園鄉某大樓，被告好像看得到伊一樣，
    伊開到巷子口，他就叫伊左轉、右轉、停車，之後就叫伊下
    車往上看，他就用報紙包了1 包東西往下丟，裡面就是K 他
    命，這次交易的錢，他叫伊下一次再給他，後來伊也有給他
    。聯絡方式是他叫伊去辨1 支新的空手機，他會提供手機門
    號SIM 卡給我，那是一對一的電話，伊都是跟他買K 他命，
    都叫他「頭仔」，或是叫他「朋友」。伊也有在PUB 裡面跟
    藥頭買過毒品，但是大量的都是跟被告買的，伊與庚○○沒
    有任何恩怨仇隙等語明確（見偵一卷87、88頁）；且其於本
    院審理時亦證稱：伊向被告買過K 他命之正確次數忘記了，
    數量比較多的約有3 次，這三次都是100 克。時間忘記，金
    額約2 萬2 千元到2 萬4 千元，地點第一次是高雄市○○路
    與大裕路口，第二次是中正交流道下，第三次是從八八快速
    道路小港林園交流道下，林園這個就是俗稱高爾夫球場，下
    交流道後，被告打手機遙控伊怎麼開，就到一個大樓底下，
    然後被告就叫伊下車，就從樓上用報紙包100 公克K 他命丟
    下來，伊就撿起來，開車回去。被告有提供一對一手機及門
    號，廠牌是NOKIA ，也有被告叫伊去買1 支新手機空機，被
    告提供門號給伊這種情形。當時伊有其他手機和門號，但是
    和被告聯絡都是用一對一手機。我於偵查中曾說這3 次都是
    買100 公克，金額都是2 萬3 千元，實情是如此，這3 次交
    易的錢都已經交付給被告完畢等語甚詳（見院二卷第74頁正
    面至第77頁反面），前後參核相符。
  (五)證人丁○○自97年12月至98年6 月期間內，多次以被告主動
    提供之一對一手機（該手機為NOKIA 牌）及SIM 卡（門號：
    00000000000 號）作為聯絡方式，向被告購買毒品即愷他命
    ，交易地點則在證人丁○○龍勝路租屋處或伊甸風情、華納
    汽車旅館等地，該行動電話及門號只能與被告聯絡，絕對禁
    止持該門號與其他人聯絡，之所以使用上開一對一手機及門
    號，係被告為躲避警方查緝。其於98年2 月底或3 月初某日
    ，在華納汽車旅館，以1 兩甲基安非他命為6 萬元之價格，
    向被告購買甲基安非他命1 兩1 次等情，業經證人丁○○分
    別於偵訊、本院審理時具結證述甚詳在卷（見偵一卷第122
    、123 、179 至181 頁，院二卷第70至74頁正面）；且證人
    丁○○於偵訊中並證稱：伊稱呼被告為「頭仔」，與被告無
    恩怨仇隙等語明確（見偵一卷第123 頁）。復有如附表一編
    號6 所示之行動電話1 具（含門號SIM 卡）扣案，及扣押筆
    錄、扣押物品目錄表各1 份在卷可證（見偵一卷第32至34頁
    、第36頁）。又證人丁○○於偵、審中之證述，就購買毒品
    之時間、與被告聯絡之方式，交易地點均大致相符。至其向
    被告購買愷他命之金額、數量或次數，其於偵、審中雖非完
    全一致，惟此或因其與被告間有多次交易而難以一一詳記，
    或因時間經過而致使其印象有模糊之處，然本院審酌其於本
    院審理中結證：購買K 他命之次數為每月2 到3 次，價格為
    2 萬至2 萬3 千元、2 萬4 千元等語（見院二卷第71頁反面
    ）；另其於偵查中則證稱：每月購買約3 、4 次，每次約買
    2 萬至2 萬3 千元，每100 公克2 萬元，購買重量從100 公
    克，最多1 次買到500 公克（見偵一卷第179 頁）等語，是
    依有疑唯利被告原則，就金額及數量部分，認證人丁○○每
    次係向被告購買愷他命100 公克，價格2 萬元；至交易地點
    、次數方面，本院詳觀證人丁○○於偵、審中證述其向被告
    購買毒品愷他命之交易地點，其中證人丁○○龍勝路租屋處
    、伊甸風情、華納汽車旅館等3 個地點，與被告於本院審理
    時所自承曾至證人丁○○之龍勝路租屋處、伊甸風情汽車旅
    館及華納汽車旅館地點，與證人丁○○見面等情（見院二卷
    第147 頁正面），參核相符，而足認被告有至上開3 個地點
    與證人許裕欲進行第三級毒品愷他命買賣交易各1 次（至檢
    察官起訴被告尚有其他販賣第三級毒品犯行部分，另詳後第
    點無罪部分所述）。至被告雖辯稱前往上開地點係與證人
    丁○○在那邊吸毒，然被告於97年6 月至98年6 月間，因遭
    通緝並無工作，亦無所得（見院二卷第148 頁），豈會特別
    花錢前往上開汽車旅館施用毒品，認應以證人丁○○所述係
    前往上開地點進行毒品交易較為可信。從而，堪認被告係於
    如附表三編號4 至6 所示時、地，各以2 萬元之價格，販賣
    第三級毒品愷他命100 公克給證人丁○○，共3 次。
  (六)綜觀上開證言，可知證人辛○○、己○○及丁○○等3 人，
    與被告均無恩怨，自無甘冒偽證之處罰，而誣陷被告之理，
    然渠等均不約而同於偵查及本院審理中各證述：被告之綽號
    為「頭仔」，且渠等購毒之方式為由被告主動提供一對一行
    動電話（含門號SIM 卡）或僅提供門號SIM 卡予渠等，作為
    聯絡工具，被告所提供之一對一行動電話均為NOKIA 牌，且
    該一對一行動電話門號僅限於購毒者即證人辛○○等3 人分
    別與被告單獨聯絡購買毒品之用，禁止以該一對一行動電話
    門號與他人聯絡，藉以躲避警調查緝等情，核與證人吳珮寧
    證述其與被告之間確有使用單線聯絡電話之情形，其原因可
    能係因被告怕被警方監聽等語一致（見警卷第103 頁），顯
    見上述購買毒品之聯絡工具及方式，確係被告慣用之犯罪模
    式；且被告販賣毒品給證人辛○○、丁○○之犯罪地點，其
    中如「華納」汽車旅館亦均相同。再者，被告所有如附表一
    編號2 、3 所示之物，經送驗後，確檢出第二級毒品甲基安
    非他命、第三級毒品愷他命成分，此有內政部警政署刑事警
    察局98年10月12日刑鑑字第0980137552號鑑定書1 份在卷可
    憑（見偵一卷第103 頁），足認被告在同明街住處前為警逮
    捕時，於被告身上所扣得之物，及被告於松光街住處為警查
    扣之物，確均係第二級毒品甲基安非他命；且被告所駕駛之
    車牌號碼2809-WD 號自用小客車上所扣得之物，確係第三級
    毒品愷他命等情無誤。復佐以證人吳珮寧即被告之女友於警
    詢中亦證稱：曾看見被告在分裝毒品，總共大約看過4 、5
    次左右等語明確（見警卷第104 頁），兼參以在被告松光街
    住處，並扣得可供販賣甲基安非他命、愷他命時秤量重量之
    用的電子磅秤1 台（即附表一編號4 所示之物）。此外，被
    告原稱扣案如附表一編號4 所示之電子磅秤為其所有（見院
    二卷第142 頁反面），後因該電子磅秤價值非低，改稱係向
    朋友借來的云云（見第148 頁正面），其證詞反覆不一；且
    被告對該電子磅秤之用途為何，於本院羈押訊問時供稱：有
    時煮東西要秤中藥用云云（見聲羈卷第5 頁），然於偵查中
    改稱：那是吳佩寧學指甲彩繪用的云云（見偵一卷第21頁）
    ，先後供述不一，更見情虛。是由上開事證相互佐證以觀，
    足見證人辛○○、己○○及丁○○等3 人上開證述內容，應
    堪採信，並足被告確有上揭事實二所載犯行。
  (七)邇來政府為杜絕毒品氾濫，毒害人民甚深，再三宣導教民眾
    遠離毒品，而政府對於查緝毒品販賣無不嚴格執行，且販賣
    毒品罪更係重罪，設若無利可圖，衡情一般持有毒品者，當
    不致輕易將持有毒品交付他人。況乎第二、三級毒品價格不
    貲、物稀價昂，且販賣第二、三級毒品係違法行為，非可公
    然為之，亦無公定之價格，不論任何包裝，均可任意分裝增
    減分量，每次買賣價量，亦可能隨時依雙方間之關係深淺、
    資力、需求量及對行情之認知、來源是否充裕、查緝是否嚴
    緊，購買者被查獲時供述購買對象之可能性風險之評估等，
    因而異其標準，並隨時機動調整，非可一概而論，然販賣之
    人從價差或量差中牟利方式雖異，惟其意圖營利之非法販賣
    行為則一。是衡諸經驗法則及上開說明，被告甘冒為警查緝
    及販賣毒品之重罪，而販賣第二、三級毒品給購毒者，其主
    觀上確有牟利意圖，應堪認定。
三、至被告雖矢口否認有何販賣第二級毒品甲基安非他命、第三
    級毒品愷他命之犯行，並以上揭情詞置辯。惟查：
  (一)毒品價格不貲、物稀價昂，且易因沾黏於包裝袋上難以析離
    而減少其重量，故衡情論理，自無可能將之任意分裝。惟查
    扣案如附表一編號2 所示之甲基安非他命，於查扣時已加以
    分裝成5 袋（即送驗代號A01 、A02 、A03 、CO1 、C02 ）
    ，此有海巡署高雄縣機動查緝隊98年9 月26日搜索扣押筆錄
    及扣押物品目錄表各1 份（見警卷第7 頁至第10頁）、同隊
    98年9 月27日搜索扣押筆錄、扣押物品目錄表各2 份（見警
    卷第11頁至第18頁）。苟扣案毒品確為供被告施用之物，被
    告自無必要將之分裝成5 袋，致毒品重量因而降低。其次，
    被告於97年6 月至98年6 月間，因遭通緝並無工作，亦無所
    得，平日倚靠胞弟黃益川及證人吳珮寧之接濟度日，每2 、
    3 個月或3 、4 個月，由黃益川交付5 千至1 萬元予被告以
    供其花用等節，業據被告於本院審理時供承在卷（見院二卷
    第148 頁正面），而第二級毒品甲基安非他命、第三級毒品
    愷他命，均為政府極力查禁之違禁物，物稀價昂，且毒品可
    能因保存不易而受潮變質，衡諸常情，被告若非欲行販出牟
    利，何以在沒有工作情況下，仍有餘裕花費財物購入扣案非
    微之毒品，且甘冒查獲被重罰之風險？益徵上開毒品並非被
    告為供自己施用而持有。再者，如附表一編號2 所示甲基安
    非他命5 包，純度高達96％，驗前純質淨重推估約為10.69
    公克，此有卷附內政部警政署刑事警察局98年10月12 日 刑
    鑑字第0980137552號鑑定書1 份可憑，數量非微，且純度更
    高達96％，均與一般毒品施用者購買以供自己施用之情有間
    。是被告辯稱扣案如附表一編號2 、3 所示之毒品係供伊施
    用，且查扣之毒品數量僅為微量云云，洵無可採。
  (二)再者，毒品危害國人健康、敗壞社會風氣，國家對於販賣毒
    品，制定特別刑法加重處罰，故販賣毒品乃高風險犯罪，交
    易時為求隱蔽，上、下游間多單線聯絡以避查緝。查本件被
    告販賣毒品給證人辛○○、己○○、丁○○之數量非微，價
    格動輒數萬元以上，且被告與證人己○○、丁○○交易毒品
    之次數皆非單次，均已如前述，是被告為本案販賣毒品之犯
    行，非僅具高度風險，更富高額非法利潤，買賣雙方之間顯
    具有長期交易之高度可能性，於此情形，被告為免其販賣毒
    品之犯行暴露，自必採任何得以降低其遭刑事追訴風險之犯
    罪手法，縱使需有些許花費，亦無礙其藉由販賣毒品之犯行
    而非法獲取高額利潤。是被告於販賣毒品前，主動贈送提供
    行動電話及門號（或僅提供門號）予證人辛○○、己○○、
    丁○○，並要求證人辛○○等3 人以單線即一對一之方式聯
    絡購買毒品，以躲避查緝乙節，與常情無違，並均已業據證
    人辛○○等3 人等結證屬實，自堪認定。況證人吳珮寧亦於
    警詢中證述：伊與被告之間有使用單線聯絡電話，其原因可
    能是因被告怕被警方監聽，可能被告有在做壞事情，應該是
    毒品之類的事情等語（見警卷第103 頁），足見被告非僅出
    於一般情侶聯絡之目的，而與證人吳珮寧使用單線聯絡方式
    ，兩人間所交談之內容尚涉有不法情事。故被告雖辯稱：購
    買毒品會附送手機之情形與常情不符，況伊僅與其女友即證
    人吳珮寧使用一對一手機云云，自無足採。
  (三)另外，毒品在市場上之交易價格，並未有所謂之公定價格，
    而毒品常會因查緝嚴謹性、取得容易性而會有價格上之波動
    ，但依一般交易買賣之常情，若為固定之買家，賣家自不無
    可能給予一固定價格而不隨市場波動之價格，而由賣家吸收
    微幅之差價，是即使3 次交易橫跨數月，而價格均係相同，
    亦無不合常理之處。又毒品雖價值非微，通常交易之習慣為
    一手交錢一手交貨，惟就買家間之長久合作關係以觀，於數
    天後或下次交易時，再交付上次交易之價金，仍合於一般常
    客之交易習慣，且衡以被告經營規模並非屬零星販賣之小型
    賣家，此事由本院98年度重訴字第60號判決之事實可窺知一
    、二。是證人己○○向被告購買愷他命之數量均高達100 公
    克，亦有多次交易，故被告每次販售予證人己○○之價格均
    為相同，且採取先交付毒品，後收取價金之模式乙節，衡諸
    上開說明，並無不合常理之處。從而，被告辯稱其無可能如
    事實欄二、(二)所載，於每次販售愷他命予證人己○○之價格
    均一致而毫無波動，亦無可能甘冒風險，採取先交付毒品，
    嗣後再由證人己○○付款之交易模式云云，並無可採。
  (四)此外，證人辛○○於偵查及本院審理中證稱：伊係透過證人
    丁○○認識被告，被告持有證人丁○○租屋處之鑰匙，伊未
    與被告有恩怨仇隙等語（見偵一卷第86頁、院二卷第117 頁
    反面）；而證人己○○於偵查中亦證述：與被告之間並無恩
    怨仇隙等語（見偵一卷第88頁）；且證人丁○○於偵查及本
    院審理中亦證稱：伊與被告並無恩怨仇隙，被告並持有其租
    屋處之鑰匙等語（見偵一卷123 、180 、181 頁，院二卷第
    71 頁 反面），而被告亦自承與證人辛○○、己○○及丁○○等人間均無特殊恩怨（見院二卷第145 頁正面、第146 頁
    反面），足見上開證人與被告之間並無仇怨關係，自無甘冒
    偽證之處罰，而誣陷被告之理。況其中證人丁○○更與被告
    為多年朋友，方令被告持有其租屋處鑰匙而可自由進出，復
    證人葉珮寧即為被告之女友，雙方情誼更非一般，惟上開證
    人均對被告作出不利之證述，且證述之內容均若合符節，並
    直指被告即為販賣第二級、第三級毒品之人，其證言自無虛
    妄之處。是被告辯稱：證人辛○○、己○○、丁○○係為求
    減輕己身刑責而攀誣被告云云，自亦不足採。
  (五)按在數個證據中，雖均不能單獨證明全部事實，但如各證據
    間具有互補性或關連性，事實審法院自應就全部之證據，經
    綜合歸納之觀察，依經驗法則衡情度理，本於自由心證客觀
    判斷，方符真實發現主義之精神。倘將各項證據予以割裂，
    單獨觀察分別評價，或針對被害人之陳述，因枝節上之差異
    ，先後詳簡之別，即悉予摒棄，此證據之判斷自欠缺合理性
    而與事理不侔，即與論理法則有所違背，所為判決當然違背
    法令（最高法院96年度台上字第5003號判決意旨參照）。查
    證人辛○○、己○○及丁○○等人雖就其向被告購買毒品之
    時間、地點、數量及價格為何，於歷次所為之證述內容並非
    毫無二致而或有歧異，且並未查獲常供販賣所用之夾鏈袋，
    惟承前所述，上開證人渠等就被告主動提供一對一行動電話
    及門號（或僅提供門號）作為購買毒品之聯絡方式，以躲避
    查緝，且交易地點均在華納汽車旅館等地點，復皆稱被告之
    綽號為「頭仔」等情，均為一致之證述而可相互勾稽，自尚
    不得僅以上開證人辛○○等3 人前後證述之內容存有些許歧
    異，即據而論斷渠等之證言具有瑕疵而全無可採，況本案另
    有證人吳珮寧之證言可佐，復扣有如附表一編號2 至4 、6
    、7 所示之物足憑，是揆諸前揭最高法院之意旨，經綜合判
    斷後，仍可認定被告犯有上揭事實二所載販賣第二、三級毒
    品之犯行。是被告辯稱：上開證人所證述之內容多所矛盾，
    且亦未查獲常供販賣所用之夾鏈袋，伊並無販賣第二、三級
    毒品之犯行云云，均無可採。
四、綜上所述，本案事證明確，被告有事實欄二所載販賣第二、
    三級毒品犯行，均堪以認定，應依法論科。
丙、事實三（即非法持有槍枝、子彈）部分：
    上揭事實三之犯罪事實，業據被告於本院審理時坦承不諱（
    見院二卷第137 頁反面、第143 頁正面、第150 頁正面），
    並有手槍2 支、彈匣3 個及制式子彈共66顆扣案（當日扣案
    子彈共68顆，另2 顆經鑑定為不具殺傷力之非制式子彈），
    及海巡署高雄縣機動查緝隊98年9 月27日搜索扣押筆錄、扣
    押物品目錄表各1 份（見警卷第11至14頁）、現場照片13張
    在卷可憑（見警卷第42至47頁、48頁上方照片）。又上開扣
    案手槍2 支及制式子彈66顆，經送請內政部警政署刑事警察
    局鑑定，鑑定結果略以：上開扣案手槍2 支，分別係德國HK
    廠USP 型，口徑9 釐米制式半自動手槍1 支（槍枝管制編號
    ：0000000000號）、仿HK廠USPCOMPACT型半自動手槍所製造
    之改造手槍1 支（槍枝管制編號：0000000000號），認均具
    殺傷力；另上開制式子彈66顆，經採樣試射共22顆（即剩餘
    44顆），均可擊發，認均具殺傷力等情，有內政部警政署刑
    事警察局98年11月9 日刑鑑字第0980137558號鑑驗書1 份在
    卷可稽（見偵二卷第70至72頁）。從而，被告有上揭事實欄
    三所載非法持有具殺傷力之制式手槍、改造手槍及子彈之犯
    行，堪以認定，應依法論科。
丁、論罪科刑：
一、按法規之制定與法規之修正，如有特定生效日之必要者，依
    中央法規標準法第14條或第20條第2 項準用第14條之規定，
    應分別特定其施行日期。法規制定或前次修正基於特殊因素
    所特定之施行日期，並不適用於日後修正或再次修正之條文
    。又法律之制定或修正，若未明定施行日期者，中央法規標
    準法雖未規定應自何時生效，然法律既經制定或修正並經總
    統公布，自應依一般原則，自公布日起算至第3 日發生效力
    。至92年7 月9 日修正公布之毒品危害防制條例第36條雖規
    定：「本條例自公布後6 個月施行」，其立法理由謂：「(一)
    依修正草案第2 條第3 項規定，法務部需會同衛生署成立審
    議委員會每3 個月定期檢討調整毒品之分級及品項，而本次
    新增第4 級毒品，有需要在新法施行前先經該審議會檢討後
    再調整公布，爰預留6 個月緩衝期，以利處理。(二)依本條例
    新修正之規定，有必要再訂定相關子法及修正相關法規，以
    配合本條例之施行，故亦有需要預留適當緩衝期，以利訂頒
    相關子法及相關法規之配合修正」，是上開規定顯係因應92
    年此次修正之需，始預留適當之緩衝期，故其後修正條文之
    施行日期尚難援引此一規定而為標準，從而，若未明定施行
    日期者，自應依一般原則，自公布日起算至第3 日發生效力
    。是毒品危害防制條例第4 、11、11之1 、17、20、25條於
    98年5 月20日經總統以華總一義字第09800125141 號令修正
    公布，依上開說明，修正條文應自公布日起第3 日即98年5
    月22日施行發生效力，先予敘明。
二、再按行為後法律有變更者，適用行為時之法律，但行為後之
    法律有利於行為人者，適用最有利於行為人之法律，刑法第
    2 條第1 項定有明。經查：
  (一)修正前毒品危害防制條例第4 條第2 項規定：「製造、運輸
    、販賣第二級毒品者，處無期徒刑或七年以上有期徒刑，得
    併科新臺幣七百萬元以下罰金。」，修正後毒品危害防制條
    例第4 條第2 項則規定：「製造、運輸、販賣第二級毒品者
    ，處無期徒刑或七年以上有期徒刑，得併科新臺幣一千萬元
    以下罰金。」。另修正前毒品危害防制條例第4 條第3 項規
    定：「製造、運輸、販賣第三級毒品者，處五年以上有期徒
    刑，得併科新臺幣五百萬元以下罰金。」，修正後毒品危害
    防制條例第4 條第3 項則規定：「製造、運輸、販賣第三級
    毒品者，處五年以上有期徒刑，得併科新臺幣七百萬元以下
    罰金」，經比較上開條例第4 條第2 項、第3 項修正前、後
    之規定，修正後新法規定得併罰之罰金數額均已提高，應以
    修正前即行為時之毒品危害防制條例第4 條第2 項、第4 條
    第3 項規定，較有利於被告。至毒品危害防制條例第17條固
    亦經修正，然本案被告並未供出毒品來源，因而破獲及查獲
    其他正犯或共犯者，亦未於偵、審中自白犯罪，是被告不符
    上開條例修正前、後第17條規定之要件，而均無上開條例第
    17條之適用。是綜合比較後，應認以行為時法較有利於被告
    ，故應適用行為時即修正前之毒品危害防制條例規定。
  (二)本案如附表二、附表三編號1 、2 所示犯行，其犯罪時間均
    在毒品危害防制條例修正條文生效前，揆諸前揭說明，應適
    用較有利於被告之行為時法即98年5 月22日新法生效前之毒
    品危害防制條例規定；至本案如附表三編號3 至6 所示犯行
    ，其犯罪行為時間是否在上開毒品危害防制條例修正條文生
    效（即98年5 月22日）後，有所疑義，依有疑唯利被告原則
    ，自亦應適用較有利於被告之行為時法。
三、核被告就事實一所為，係犯刑法第216 條、第212 條之行使
    偽造特種文書罪；就事實二、(一)及二、(三)後段（即附表二編
    號1 、2 ）所為，均係犯行為時毒品危害防制條例第4 條第
    2 項之販賣第二級毒品罪，共2 罪；就事實二、(二)及二、(三)
    前段（即附表三編號1 至6 ）所為，均係犯行為時毒品危害
    防制條例第4 條第3 項之販賣第三級毒品罪，共6 罪；就事
    實三所為，係犯槍砲彈藥刀械管制條例第7 條第4 項之非法
    持有手槍罪、同條例第8 條第4 項之非法持有可發射子彈具
    殺傷力之改造手槍罪，及同條例第12條第4 項非法持有子彈
    罪。
  (一)被告就上開所犯行使偽造特種文書罪部分，與真實姓名年籍
    不詳之男子，有犯意聯絡及行為分擔，為共同正犯。又被告
    1 次共同偽造「庚○○」駕駛執照2 張，僅論以一個偽造特
    種文書行為，而其偽造特種文書後進而持以行使，偽造之低
    度行為應為行使之高度行為所吸收，不另論罪。
  (二)被告於販賣第二級毒品甲基安非他命前，持有該毒品之低度
    行為，各為販賣之高度行為吸收，均不另論罪。又無證據足
    證扣案如附表一編號2 、3 所示之毒品，係被告於本案犯行
    後再行「販入」，自應為被告有利之認定，即認上開毒品，
    係為之前販賣所剩餘。是被告持有如附表一編號2 所示甲基
    安非他命之低度行為，應為最後一次販賣甲基安非他命之高
    度行為所吸收，不另論罪。至被告於各次販賣愷他命前，持
    有愷他命之低度行為，依98年5 月22日新法生效前之毒品危
    害防制條例規定，尚非當時法令所處罰，並不成立持有第三
    級毒品罪，不生高、低度行為之吸收問題，併此敘明。
  (三)被告就上開所犯非法持有手槍罪、非法持有可發射子彈具殺
    傷力之改造手槍罪，及非法持有子彈罪部分，係屬一行為而
    同時觸犯上揭3 罪名，為想像競合犯，應依刑法第55條規定
    ，從一重依槍砲彈藥刀械管制條例第7 條第4 項之非法持有
    手槍罪處斷。
  (四)另被告就上開所犯共同行使偽造特種文書罪、販賣第二級毒
    品（共2 罪）、販賣第三級毒品罪（共6 罪），及非法持有
    手槍罪，犯意各別，行為互殊，應予分論併罰。
  (五)按槍砲彈藥刀械管制條例第18條第1 項前段規定：「犯本條
    例之罪自首，並報繳其持有之全部槍砲、彈藥、刀械者，減
    輕或免除其刑」。查被告於98年9 月27日海巡署高雄縣機動
    查緝隊搜索其所駕駛之車牌號碼2809-WD 號自用小客車前，
    即事先主動供出該車輛內有其所持有之扣案如附表一編號8
    、9 所示槍枝之事實，當時承辦本案之海巡署高雄縣機動查
    緝隊，尚不知被告非法持有槍枝之犯行，此經被告供承在卷
    （見院二卷第65頁反面），且為證人即承辦本案之人員丙○○、乙○○到庭結證屬實（見院二卷第66頁正面、第68頁正
    面），又被告承認其非法持有上揭槍枝之犯罪，已如前述，
    復被告並報繳全部之槍枝，亦有接受裁判之實，此有上開物
    品扣案可證，且有卷附海巡署高雄縣機動查緝隊98年9 月27
    日搜索扣押筆錄及扣押物品目錄表各1 份可佐（見警卷第11
    至14頁）。是被告在有偵查犯罪職權之公務員尚未發覺其犯
    行之前，自承非法持有槍枝之犯行，並報繳其持有全部槍枝
    之行為，符合上揭槍砲彈藥刀械管制條例第18條第1 項前段
    之規定，惟本院審酌被告係於警方即將準備實施搜索其自小
    客車時，始自首上開持有制式手槍、改造手槍之犯行，故本
    院認實不宜免除其刑罰，而僅依法減輕其刑。另被告所自首
    者，係針對非法持有上開槍枝犯行部分，而不及於非法持有
    具殺傷力之制式子彈犯行部分，此見證人乙○○於本院審理
    時證述：於搜索之前被告只說到有槍等語自明（見院二卷第
    68頁正面），併此敘明。
四、爰審酌被告前有違反槍砲彈藥刀械管制條例、違反肅清煙毒
    條例、違反麻醉藥品管理條例、違反毒品危害防制條例、重
    利等前科，有臺灣高等法院被告前案紀錄表1 份在卷可按（
    見院二卷第9 頁至第17頁），素行不良，其與真實姓名年籍
    不詳男子共同擅自偽造性質屬特種文書之「黃益川」駕駛執
    照，並持之向警調人員行使，以避免其遭通緝之身分暴露而
    被逮捕，其所為有礙國家公權力之正確行使，並足生損害監
    理機關對於駕駛者資料管理之正確性及「黃益川」；再者，
    被告販賣毒品甲基安非命、愷他命藉此牟取不法利益，罔顧
    毒品戕害施毒者之健康，且各次販賣之毒品甚鉅；另衡以其
    非法持有可發射子彈具殺傷力之槍枝共2 枝、具殺傷力之制
    式子彈高達66顆（其中22顆子彈經鑑驗試射，剩餘子彈部分
    則如附表一編號11所示），火力強大，對他人生命、身體及
    社會治安已造成嚴重潛在之不安與危險。兼衡以被告犯後坦
    承行使偽造特種文書、持有制式手槍之犯行，惟就販賣第二
    、三級毒品犯行部分，則未能誠實以對，尚乏知錯悔改之意
    ，及其智識程度為國中肄業，目前無業（分見警卷第1 頁調
    查筆錄所載教育程度欄、職業欄）等一切情狀，分別量處如
    主文所示之刑（含併科罰金），並定其應執行之刑，且就併
    科罰金部分，均諭知罰金如易服勞役之折算標準，以資懲戒
    。
五、扣案物品之處理：
  (一)扣案如附表一編號1 所示之偽造「黃益川」駕駛執照2 張，
    均為被告所有，業經被告供承在卷（見警卷第2 頁、院二卷
    第142 頁反面），且分別係供其共同行使偽造特種文書之用
    及預備之用，爰均依刑法第38條第1 項第2 款宣告沒收。
  (二)又按以營利為目的販入毒品，經多次販賣後，持有剩餘毒品
    被查獲，其各次販賣毒品行為，固應併合處罰。惟該持有剩
    餘毒品之低度行為，應僅為最後一次販賣毒品之高度行為所
    吸收，不另論罪。則就該查獲之剩餘毒品，祗能於最後一次
    之販賣於毒品罪宣告沒收銷燬，不得於各次販賣毒品罪均宣
    告沒收銷燬（最高法院97年度台上字第4068號判決意旨參照
    ）。是扣案如附表一編號2 所示之第二級毒品甲基安非他命
    5 包（包括盛裝該甲基安非他命之包裝塑膠袋5 只，因與該
    毒品有直接接觸而殘留微量毒品難以完全析離，亦無析離之
    實益及必要，應視同毒品），不問屬於犯人與否，應依毒品
    危害防制條例第18條第1 項前段規定，宣告沒收銷燬，且衡
    諸上開說明，於查扣前被告最後1 次販賣第二級毒品犯行即
    附表二編號2 該次宣告沒收銷燬。
  (三)扣案如附表一編號3 所示之第三級毒品愷他命1 包（包括盛
    裝該愷他命之包裝塑膠袋1 只，因與該毒品有直接接觸而殘
    留微量毒品難以完全析離，亦無析離之實益及必要，應視同
    毒品），應依刑法第38條第1 項第1 款規定，予以宣告沒收
    （並於查扣前被告最後1 次販賣第三級毒品犯行即擇附表三
    編號6 該次宣告沒收）。
  (四)扣案如附表一編號4 所示之電子磅秤1 台，係被告所有，此
    經被告供述明確（見院二卷第142 頁反面），且該電子磅秤
    係供被告販賣第二級、第三級毒品所用之物，爰依毒品危害
    防制條例第19條第1 項規定宣告沒收。又被告就上揭事實二
    所示販賣第二、三級毒品所得之財物（各次所得金額詳如事
    實二所載），雖均未扣案，然仍應依毒品危害防制條例第19
    條第1 項之規定宣告沒收，如全部或一部不能沒收時，以其
    財產抵償之。
  (五)扣案如附表一編號8 至11所示制式手槍、改造手槍各1 支、
    彈匣共3 個及具殺傷力之制式子彈44顆，均係屬違禁物，爰
    均依刑法第38條第1 項第1 款規定，予以宣告沒收
  (六)其他扣案如附表一編號5 所示之現金40萬元，並非被告所有
    ，而為證人甲○○所有供其購買漂流木使用，此業據被告於
    警詢及本院審理時供述甚明（見警卷第4 頁、聲羈卷第5頁
    、院二卷第80頁正面），核與證人甲○○於本院審理時結證
    之內容相符（見院二卷第78頁至第80頁）。此外，綜觀本卷
    ，並無確切證據證明該財物與本案犯罪有關，且復無積極證
    據證明上開現金係本件販毒所得，故本院不另為沒收之諭知
    。另扣案如附表一編號6 所示之行動電話1 具（含SIM 卡1
    張），及附表一編號7 所示之行動電話1 具，分別為被告與
    證人丁○○、辛○○於如事實欄二、(一)及二、(三)所示各犯罪
    事實相互聯絡販毒事宜所用之物，惟既均屬被告贈送提供予
    上開證人使用之物，該行動電話已非被告所有，此並業據證
    人丁○○及辛○○於本院審理時證述在卷可查（見院二卷第
    70頁、第71頁正面、第73頁反面；第114 頁正面、第117 頁
    正面），是均無從諭知沒收。
  (七)又扣案之制式子彈原有66顆，其中22顆子彈，均已因擊發而
    失違禁物之性質，爰均不予宣告沒收。至因鑑驗耗用之毒品
    ，既已滅失，自亦無庸宣告沒收。此外，被告持與證人辛○○等3 人販賣毒品聯繫之一對一手機（含門號），於本案經
    搜索仍未能查獲扣案，且就手機廠牌、序號等均無法確認，
    並參酌被告既要求證人己○○將之前交易聯絡的手機、門號
    銷燬等情（見院二卷第75頁反面），則被告就自身用以交易
    聯絡之手機（含門號），為防查緝，理當亦會銷燬處理，堪
    認上開物品已遭被告銷燬而滅失，是本院不為沒收之諭知，
    均附此敘明。
、無罪部分
一、公訴意旨另以：被告庚○○明知甲基安非他命、愷他命分別
    係毒品危害防制條例第2 條第2 項第2 款、第3 款所規範之
    第二級、第三級毒品，未經許可，不得非法販賣，竟意圖營
    利基於販賣第二級毒品甲基安非他命、第三級毒品愷他命之
    犯意，提供一對一行動電話及門號（或僅提供門號）予購毒
    者作為聯絡購毒之工具，於下列時間、地點，以下列方式，
    分別為販賣第二級毒品甲基安非他命、第三級毒品愷他命之
    行為：(一)辛○○於97年11、12月間某日，經以被告所提供讓
    其使用之一對一行動電話及門號（IMEI：000000000000000
    號）與被告聯繫後，雙方隨即約在高雄市○○路與熱河二街
    之「華納」汽車旅館，被告以6 萬元之價格，販賣第二級毒
    品甲基安非他命1 台（即1 兩）予辛○○1 次。復於98年3
    、4 月間某日，被告先以上開一對一行動電話及門號連絡辛○○後，雙方約在丁○○位於高雄市左營區漢神巨蛋附近之
    住處，以約6 萬元之價格，販賣第二級毒品甲基安非他命1
    台予辛○○1 次。(二)除如附表三編號4 至6 所示之3 次販賣
    第三級毒品者外，被告另有於97年12月間起至98年6 月間止
    ，以一對一行動電話及門號與丁○○連絡後，雙方約在丁○○位於高雄市○○區○○街51巷（起訴書誤載為58巷）8 號
    12樓之2 之租屋處（下稱新榮街租屋處）、或汽車旅館（澄
    清湖「亞曼尼」汽車旅館、「四季」汽車旅館）等地，以每
    次2 萬元至2 萬3 仟元之價格，每次數量約100 公克，共計
    18次（即7 個月×每月3 次－上揭經本院判刑之3 次＝18次
    ）販賣第三級毒品愷他命予丁○○。因認被告另涉犯毒品危
    害防制條例第4 條第2 項之販賣第二級毒品罪（共2 罪）、
    同條例第4 條第3 項第三級毒品罪（共18罪）等語。
二、按犯罪事實應依證據認定之，無證據不得認定犯罪事實；不
    能證明被告犯罪者，應諭知無罪之判決，刑事訴訟法第154
    條第2 項、第301 條第1 項分別定有明文。次按事實之認定
    ，應憑證據，如未能發現相當證據，或證據不足以證明，自
    不能以推測或擬制之方法，以為裁判基礎。又認定犯罪事實
    所憑之證據，雖不以直接證據為限，間接證據亦包括在內；
    然而無論直接或間接證據，其為訴訟上之證明，須於通常一
    般之人不致有所懷疑，而得確信其為真實之程度者，始得據
    為有罪之認定，倘其證明尚未達到此一程度，而有合理之懷
    疑存在時，即無從為有罪之認定（最高法院40年台上字第86
    號、76年台上字第4986號判例意旨參照）。再按檢察官對於
    起訴之犯罪事實，應負提出證據及說服之實質舉證責任，倘
    其所提出之證據，不足為被告有罪之積極證明，或其指出證
    明之方法，無從說服法院以形成被告有罪之心證，基於無罪
    推定之原則，自應為被告無罪判決之諭知（最高法院92年臺
    上字第128 號判例意旨參照）。
三、本件公訴人認被告涉有上揭公訴意旨所指販賣第二、三級毒
    品罪嫌，無非係以：(一)證人辛○○、丁○○於警詢、偵查及
    審判中所為之證述；(二)內政部警政署刑事警察局98年10月12
    日刑鑑字第0980137552號鑑驗書1 份；(三)扣得如附表一編號
    2 至4 、6 、7 所示之物等證據資料，作為所憑主要論據。
四、訊據被告堅詞否認有上揭公訴意旨所指犯行，並辯稱：伊沒
    有分別販賣第二、三級毒品給辛○○、丁○○，伊從未到過
    證人丁○○之新榮街租屋處、「澄清湖」汽車旅館、「亞曼
    尼」汽車旅館及「四季」汽車旅館等語。
五、經查：
  (一)證人辛○○於偵查中雖證稱：伊第一次向被告購買第二級毒
    品甲基安非他命，係於97年11、12月間某日，在「華納」汽
    車旅館，以6 萬元之價格購買甲基安非他命1 台（即1 兩）
    1 次，復於98年3 、4 月間某日，在丁○○位於高雄市左營
    區漢神巨蛋附近之住處，以5 、6 萬元之價格，另向被告購
    買甲基安非他命1 台1 次等語（見偵一卷第85頁）。惟其於
    警詢中原係證稱：伊第一次向被告購買係於98年2 月中旬，
    於該月份期間，向被告聯絡購買毒品約2 次，復於98年3 月
    中旬，在證人丁○○之新榮街租屋處，以6 萬元之價格，向
    被告購買甲基安非他命1 兩等詞（見偵一卷第57、58頁）；
    嗣於本院審理中則證稱：伊曾於97年底向被告購買甲基安非
    他命等語，至是否有於98年3 、4 月在證人丁○○家中和被
    告交易毒品則已不復記憶等語（見院二卷第113 頁反面、第
    116 頁、第117 頁正面）。足認證人辛○○對於伊是否於97
    年11、12月間及98年3 、4 月間，曾經向被告購買甲基安非
    他命各1 次乙事，尚難肯定，本院就證人辛○○此部分之證
    詞，自無法遽予採信。此外，綜觀本案卷證，別無其他積極
    證據足以佐證被告此部分被訴之犯罪事實，是揆諸前揭說明
    ，本院自無從確信被告有上揭公訴意旨一、(一)所指犯行。
  (二)證人丁○○於偵查中先證稱：伊跟被告購買愷他命很多次，
    交易地點為澄清湖的亞曼尼汽車旅館、四季汽車旅館，及伊
    之新榮街租屋處，每次購買愷他命最少有50公克，最多到20
    0 至300 公克，價錢從1 萬多至6 萬多之間（見偵一卷第12
    2 、123 頁）；於偵訊中另證稱：伊每月約向被告購買愷他
    命3 、4 次，每次都是購買2 萬至2 萬3 千元左右，伊都是
    買100 公克，最多有一次買到500 公克，曾在伊之新榮街租
    屋處、亞曼尼汽車旅館等地進行交易等詞（見偵一卷第179
    、180 頁）；嗣於審判中則結證：伊向被告購買愷他命之次
    數，每月最多是3 、4 次，有時為2 次，金額為2 萬至2 萬
    3 千元、2 萬4 千元，在伊之新榮街租屋處、亞曼尼汽車旅
    館、四季汽車旅館等地點進行交易等節（見院二卷第71頁反
    面、第72頁反面、第73頁正面）。可見證人丁○○就伊與被
    告間交易愷他命之價格、次數頻率及地點等，於歷次證述中
    均僅能概括言之，而難以一一詳記；復審酌被告堅詞否認曾
    至證人丁○○之新榮街租屋處、澄清湖汽車旅館、亞曼尼汽
    車旅館及四季汽車旅館等情，是被告是否另犯有販賣愷他命
    給證人丁○○共18次，尚難謂為無疑。依有疑唯利被告原則
    ，本院就證人丁○○此部分之證詞，自亦無法遽予採信。此
    外，綜觀本案卷證，別無其他積極證據足以佐證被告此部分
    被訴之犯罪事實，是揆諸前揭說明，本院自無從確信被告有
    上揭公訴意旨(二)所指犯行。
六、綜上所述，被告堅詞否認有上揭公訴意旨(一)、(二)所指販賣第
    二、三級毒品犯行，而公訴人所舉之證據，其為訴訟上之證
    明，並未達到通常一般之人均確信被告有上揭公訴意旨所指
    犯行之真實程度。此外，復查無其他事證足認被告確有上揭
    公訴意旨所指犯行，則揆諸前揭說明，被告犯罪尚屬不能證
    明，自應為被告無罪之諭知。
據上論斷，應依刑事訴訟法第299 條第1 項前段、第301 條第1
項，毒品危害防制條例第4 條第2 項（行為時）、第3 項（行為
時）、第18條第1 項前段、第19條第1 項，槍砲彈藥刀械管制條
例第7 條第4 項、第8 條第4 項、第12條第4 項，刑法第11條、
第2 條第1 項前段、第28條、第216 條、第212 條、第55條前段
、第51條第5 款、第42條第3 項、第38條第1 項第1 款、第2 款
，刑法施行法第1 條之1 ，判決如主文。
本案經檢察官戊○○到庭執行職務。
中    華    民    國    99    年    10    月    14    日
                  刑事第五庭審判長法  官  李昆南
                                  法  官  劉美香
                                  法  官  林永村
以上正本係照原本作成。
如不服本判決應於收受本判決後10日內向本院提出上訴書狀，並
應敘述具體理由，如未敘述上訴理由者，應於上訴期間屆滿後20
日內補提理由書狀於本院（均須按他造當事人之人數附繕本）「
切勿逕送上級法院」。
中    華    民    國    99    年    10    月    14    日
                                  書記官  王珮樺
附表一
┌─┬────────────────────┬─────────────┬──────┐
│編│扣案物品                                │數量                      │扣押物品目錄│
│號│                                        │                          │表卷頁      │
├─┼────────────────────┼─────────────┼──────┤
│01│偽造之「黃益川」駕駛執照                │貳張                      │警卷第10頁  │
├─┼────────────────────┼─────────────┼──────┤
│02│第二級毒品甲基安非他命（送驗代號A01、A02│伍包（含包裝塑膠袋伍只，驗│警卷第10頁、│
│  │、A03、C01、C02）                       │前總毛重拾肆點貳貳公克，驗│警卷第18頁  │
│  │                                        │後淨重拾壹點零壹公克）    │            │
├─┼────────────────────┼─────────────┼──────┤
│03│第三級毒品愷他命（送驗代號B07）         │壹包（含包裝塑膠袋壹只，驗│警卷第14頁  │
│  │                                        │前毛重柒點零壹公克，驗後淨│            │
│  │                                        │重伍點柒陸公克）          │            │
├─┼────────────────────┼─────────────┼──────┤
│04│電子磅秤                                │壹台                      │警卷第18頁  │
├─┼────────────────────┼─────────────┼──────┤
│05│現金新臺幣                              │肆拾萬元                  │警卷第14頁  │
├─┼────────────────────┼─────────────┼──────┤
│06│行動電話（NOKIA 牌，機型2610，IMEI：3568│壹具                      │偵一卷第36頁│
│  │00000000000 號，含SIM 卡壹張，門號：1501│                          │            │
│  │0000000 號）                            │                          │            │
├─┼────────────────────┼─────────────┼──────┤
│07│行動電話（NOKIA 牌，機型2610，IMEI：3548│壹具                      │偵一卷第53頁│
│  │00000000000 號）                        │                          │            │
├─┼────────────────────┼─────────────┼──────┤
│08│具殺傷力之德國HK廠USP 型制式手槍（槍枝管│壹支                      │警卷第14頁  │
│  │制編號：0000000000號）                  │                          │            │
├─┼────────────────────┼─────────────┼──────┤
│09│具殺傷力之仿德國HK廠USPCOMPACT型半自動手│壹支                      │警卷第14頁  │
│  │槍製造之改造手槍（槍枝管制編號：00000000│                          │            │
│  │82號）                                  │                          │            │
├─┼────────────────────┼─────────────┼──────┤
│10│口徑九釐米彈匣                          │個                      │警卷第14頁  │
├─┼────────────────────┼─────────────┼──────┤
│11│具殺傷力之口徑九釐米制式子彈            │肆拾肆顆                  │警卷第14頁  │
└─┴────────────────────┴─────────────┴──────┘
附表二（販賣第二級毒品罪）
┌─┬─┬────┬────┬─────┬───────────────┐
│編│買│犯罪時間│犯罪地點│交易金額即│所犯罪名、所處之主刑及從刑    │
│號│受│        │        │取得之財物│                              │
│  │人│        │        │（新臺幣）│                              │
├─┼─┼────┼────┼─────┼───────────────┤
│1 │葉│98年1 月│高雄市自│6 萬元    │庚○○販賣第二級毒品，處有期徒│
│  │柔│底某日  │立路與熱│          │刑捌年陸月。扣案如附表一編號4 │
│  │佩│        │河二街之│          │所示之物沒收，未扣案販賣第二級│
│  │  │        │華納汽車│          │毒品所得新臺幣陸萬元沒收，如全│
│  │  │        │旅館    │          │部或一部不能沒收時，以其財產抵│
│  │  │        │        │          │償之。                        │
├─┼─┼────┼────┼─────┼───────────────┤
│2 │許│98年2 月│高雄市自│6 萬元    │庚○○販賣第二級毒品，處有期徒│
│  │裕│底、3 月│立路與熱│          │刑捌年陸月。扣案如附表一編號2 │
│  │欽│初某日  │河二街之│          │所示之物沒收銷燬，如附表一編號│
│  │  │        │華納汽車│          │4 所示之物沒收，未扣案販賣第二│
│  │  │        │旅館    │          │級毒品所得新臺幣陸萬元沒收，如│
│  │  │        │        │          │全部或一部不能沒收時，以其財產│
│  │  │        │        │          │抵償之。                      │
└─┴─┴────┴────┴─────┴───────────────┘
附表三（販賣第三級毒品罪）
┌─┬─┬────┬────┬─────┬───────────────┐
│編│買│犯罪時間│犯罪地點│交易金額即│所犯罪名、所處之主刑及從刑    │
│號│受│        │        │取得之財物│                              │
│  │人│        │        │（新臺幣）│                              │
├─┼─┼────┼────┼─────┼───────────────┤
│1 │陳│98年2 月│高雄市明│2 萬3 千元│庚○○販賣第三級毒品，處有期徒│
│  │威│初某日  │誠路與大│          │刑柒年。扣案如附表一編號4 所示│
│  │宇│        │裕路口  │          │之物沒收，未扣案販賣第三級毒品│
│  │  │        │        │          │所得新臺幣貳萬仟元沒收，如全│
│  │  │        │        │          │部或一部不能沒收時，以其財產抵│
│  │  │        │        │          │償之。                        │
├─┼─┼────┼────┼─────┼───────────────┤
│2 │同│98年3 月│國道中正│2 萬3 千元│庚○○販賣第三級毒品，處有期徒│
│  │上│初某日  │交流道下│          │刑柒年。扣案如附表一編號4 所示│
│  │  │        │        │          │之物沒收，未扣案販賣第三級毒品│
│  │  │        │        │          │所得新臺幣貳萬仟元沒收，如全│
│  │  │        │        │          │部或一部不能沒收時，以其財產抵│
│  │  │        │        │          │償之。                        │
├─┼─┼────┼────┼─────┼───────────────┤
│3 │同│98年5 月│高雄縣林│2 萬3 千元│庚○○販賣第三級毒品，處有期徒│
│  │上│間某日  │園鄉某大│          │刑柒年。扣案如附表一編號4 所示│
│  │  │        │樓處    │          │之物沒收，未扣案販賣第三級毒品│
│  │  │        │        │          │所得新臺幣貳萬仟元沒收，如全│
│  │  │        │        │          │部或一部不能沒收時，以其財產抵│
│  │  │        │        │          │償之。                        │
├─┼─┼────┼────┼─────┼───────────────┤
│4 │許│97年12月│丁○○位│2 萬元    │庚○○販賣第三級毒品，處有期徒│
│  │裕│間起至98│於高雄市│          │刑柒年。扣案如附表一編號4 所示│
│  │欽│年6 月間│鼓山區龍│          │之物沒收，未扣案販賣第三級毒品│
│  │  │某日    │勝路190 │          │所得新臺幣貳萬元沒收，如全部或│
│  │  │        │號5 樓之│          │一部不能沒收時，以其財產抵償之│
│  │  │        │租屋處  │          │。                            │
├─┼─┼────┼────┼─────┼───────────────┤
│5 │同│97年12月│伊甸風情│2 萬元    │庚○○販賣第三級毒品，處有期徒│
│  │上│間起至98│汽車旅館│          │刑柒年。扣案如附表一編號4 所示│
│  │  │年6 月間│        │          │之物沒收，未扣案販賣第三級毒品│
│  │  │某日    │        │          │所得新臺幣貳萬元沒收，如全部或│
│  │  │        │        │          │一部不能沒收時，以其財產抵償之│
│  │  │        │        │          │。                            │
├─┼─┼────┼────┼─────┼───────────────┤
│6 │同│97年12月│高雄市自│2 萬元    │庚○○販賣第三級毒品，處有期徒│                                           │刑法第38條第1 項│
│  │上│間起至98│立路與熱│          │刑柒年。扣案如附表一編號3 、4 │
│  │  │年6 月間│河二街之│          │所示之物沒收，未扣案販賣第三級│
│  │  │某日    │華納汽車│          │毒品所得新臺幣貳萬元沒收，如全│
│  │  │        │旅館    │          │部或一部不能沒收時，以其財產抵│
│  │  │        │        │          │償之。                        │
└─┴─┴────┴────┴─────┴───────────────┘
附錄論罪科刑法條：
中華民國刑法第216 條
（行使偽造變造或登載不實之文書罪）
行使第210 條至第215 條之文書者，依偽造、變造文書或登載不
實事項或使登載不實事項之規定處斷。
中華民國刑法第212 條
（偽造變造特種文書罪）
偽造、變造護照、旅券、免許證、特許證及關於品行、能力服務
或其他相類之證書、介紹書，足以生損害於公眾或他人者，處 1
年以下有期徒刑、拘役或3 百元以下罰金。
毒品危害防制條例第4 條第2 項
製造、運輸、販賣第二級毒品者，處無期徒刑或7 年以上有期徒
刑，得併科新臺幣1 千萬元以下罰金。
毒品危害防制條例第4 條第3 項
製造、運輸、販賣第三級毒品者，處5 年以上有期徒刑，得併科
新臺幣7 百萬元以下罰金。
槍砲彈藥刀械管制條例第7 條第4 項
未經許可，持有、寄藏或意圖販賣而陳列第1 項所列槍砲、彈藥
者，處5 年以上有期徒刑，併科新臺幣1 千萬元以下罰金。
槍砲彈藥刀械管制條例第8 條第4 項
未經許可，持有、寄藏或意圖販賣而陳列第 1 項所列槍枝者，
處3 年以上10年以下有期徒刑，併科新臺幣700 萬元以下罰金。
槍砲彈藥刀械管制條例第12條第4 項
未經許可，持有、寄藏或意圖販賣而陳列子彈者，處5 年以下有
期徒刑，併科新台幣300 萬元以下罰金。

司法院資訊處製作；財團法人民間司法改革基金會備份。
